【裁判字號】    94,易,1246
【裁判日期】    950104
【裁判案由】    竊盜
【裁判全文】
臺灣板橋地方法院刑事判決              94年度易字第1246號
公  訴  人  臺灣板橋地方法院檢察署檢察官
被      告  甲○○
上列被告因竊盜案件，經檢察官提起公訴（ 94年度偵字第13558
號），被告於準備程序認罪，本院以簡式審判程序判決如下：
    主  文
甲○○共同踰越牆垣竊盜，累犯，處有期徒刑捌月。
    事  實
一、甲○○曾於民國93年間因竊盜案件，經本院判處有期徒刑五
    月確定，甫於94年5 月2 日執行完畢。詎其猶不知悔改，復
    與姓名年籍不詳綽號「阿中」之成年男子，共同基於意圖為
    自己不法所有之犯意聯絡，於94年7 月7 日下午4 時27分許
    ，由「阿中」騎乘車號不詳之重型機車，搭載甲○○至臺北
    縣三峽鎮○○路○○路52巷7 號之臺北縣三峽國民小學（下
    簡稱「三峽國小」），二人隨即翻越三峽國小之牆垣，進入
    三峽國小，趁無人注意之際，徒手拆卸竊取該校所有之鋁門
    窗3 片及鐵窗2 片等物，得手後旋將上開竊得之鋁門窗、鐵
    窗等物搬運至其騎乘之前開機車，載運至臺北縣三峽鎮○○
    路1 之8 號之三鶯資源回收廠，變賣售與該廠不知情之會計
    林芸卉，賣得新臺幣（下同）約350 元花用殆盡。
二、案經臺北縣三峽國小訴由臺北縣政府警察局三峽分局報請臺
    灣板橋地方法院檢察署檢察官偵查起訴。
    理  由
一、按除被告所犯為死刑、無期徒刑、最輕本刑為3 年以上有期
    徒刑之罪或高等法院管轄第1 審案件者外，於第1 次審判期
    日前之準備程序進行中，被告先就被訴事實為有罪之陳述時
    ，審判長得告知被告簡式審判程序之旨，並聽取當事人、代
    理人、辯護人及輔佐人之意見後，裁定進行簡式審判程序，
    刑事訴訟法第273 條之1 第1 項定有明文。經核本件被告甲
    ○○所犯係死刑、無期徒刑、最輕本刑為3 年以上有期徒刑
    以外之罪，其於準備程序中就被訴事實為有罪之陳述，經法
    官告知簡式審判程序之旨，並聽取公訴人、被告之意見後，
    本院爰依首揭規定，合議裁定由受命法官獨任進行簡式審判
    程序，合先敘明。
二、上揭犯罪事實，業據被告甲○○坦承不諱，核與告訴人臺北
    縣三峽國小之總務處事務組組長乙○○於警詢時之指訴、證
    人即三鶯資源回收廠會計林芸卉於警詢及偵查中之證述等情
    節相符，復有臺北縣三峽國小監視器翻拍照片5 張在卷可稽
    ，足認被告自白與事實相符。本件事證明確，被告犯行堪以
    認定，應予依法論科。
三、核被告所為，係犯刑法第321 條第1 項第2 款踰越牆垣之加
    重竊盜罪。其上開所犯，與姓名年籍不詳綽號「阿中」之成
    年男子間，有犯意聯絡及行為分擔，應論以共同正犯。又被
    告基於同一竊盜犯意，於密接之時間及同地先後竊取告訴人
    之鋁門窗3 片及鐵窗2 片，係以一行為侵害同一法益，為接
    續犯。另被告曾於93年間因竊盜案件，經本院判處有期徒刑
    5 月確定，於94年5 月2 日執行完畢，有臺灣高等法院被告
    前案紀錄表附卷足參，其於受有期徒刑執行完畢後，5 年內
    再犯本件有期徒刑以上之罪，為累犯，應依刑法第47條規定
    ，加重其刑。爰審酌被告犯罪之動機、目的、手段，曾有違
    反懲治盜匪條例、麻醉藥品管理條例、竊盜等前科，素行不
    佳，猶不知悔悟，且正值青壯，竟不思以正常管道賺取金錢
    ，亦未賠償告訴人損失，惟念其竊盜所得不多，復犯後坦承
    犯行，態度良好等一切情狀，量處如主文所示之刑。
四、至公訴意旨雖認被告另有竊取告訴人所有之冷氣2 部，該部
    分亦構成竊盜罪，並以告訴人總務處事務組組長乙○○之指
    訴為論據。惟按告訴人之告訴，係以使被告受刑事訴追為目
    的，是其陳述是否與事實相符，仍應調查其他事實以資審認
    ，始得為不利被告之認定，最高法院52年臺上字第1300號著
    有判例可資參照。訊據被告堅決否認上開犯行，辯稱：伊僅
    有竊取鋁門窗及鐵窗等語。經查，依證人林芸卉於警詢之證
    述，以及臺北縣三峽國小監視器翻拍照片所示，均僅得認定
    被告有竊取鋁門窗及鐵窗之行為，並無何竊取冷氣之行為，
    核與被告供述情形相符，揆諸前揭說明，自難逕以告訴人之
    指訴，遽認被告涉有竊取告訴人所有冷氣2 部之行為。此外
    ，復查無其他積極證據足認被告涉有上開犯行，本應就此部
    分為無罪之諭知，然與前揭被告竊取鋁門窗、鐵窗有罪部分
    ，為事實上之同一案件，僅係竊盜行為客體標的之減縮，爰
    不另為無罪之諭知，併此敘明。
據上論斷，應依刑事訴訟法第273 條之1 第1 項、第299 條第 1
項前段，刑法第28條、第321 條第1 項第2 款、第47條，判決如
主文。
本案經檢察官靳開聖到庭執行職務
中    華    民    國    95    年    1     月    4     日
                      刑事第六庭  法  官  彭  全  曄
以上正本證明與原本無異
如不服本判決應於送達後10日內向本院提出上訴狀
                                  書記官  梁  宜  庭
中    華    民    國    94    年    1     月    6     日
附錄本案論罪科刑法條全文：
刑法第321條
中華民國刑法第321條
 犯竊盜罪而有左列情形之一者，處六月以上、五年以下有期徒刑
：
一  於夜間侵入住宅或有人居住之建築物、船艦或隱匿其內而犯
    之者。
二  毀越門扇、牆垣或其他安全設備而犯之者。
三  攜帶兇器而犯之者。
四  結夥三人以上而犯之者。
五  乘火災、水災或其他災害之際而犯之者。
六  在車站或埠頭而犯之者。
前項之未遂犯罰之。


司法院資訊處製作；財團法人民間司法改革基金會備份。
